# 请教陈版无形资产出资瑕疵处理问题

提问人：1984.xjl 时间：2016-12-19 08:44:53
a公司成立于 2013 年，注册资本 1000 万，实收资本 1000 万，无形资产专利技术（存在出资瑕疵）出资 500 万，到 2015 年底净资产2000 万， 2015 底公司计划股改，企业股东出资 500 万替换原先无形资产出资 500 万，现在问题是假如当时替换无形资产出资是因为对无形资产的价值无法认定才用现金替换的，很难确定无形资产值 500 万，那现在对无形资产是全布核减还是怎么处理？如果账面对无形资产还处理为 500 万，那就对判断原先的出资是否 500 万到位有矛盾？请您多指教，谢谢！

回答人：chenyiwei
如当时替换无形资产出资是因为对无形资产的价值无法认定才用现金替换的，则至少可以基于现在时点对该无形资产进行评估，将其金额减记到目前的评估值，相应借记资本公积；收到补足出资的现金时贷记资本公积。 或者采用以下方法：将当初无形资产出资的500 万元全部冲销无形资产价值，确认其他应收款，并冲回对应的累计摊销（追溯调整到该项出资日）；在收到补足出资的现金时，贷记上述其他应收款；确定无形资产评估结果后，按评估值借记无形资产，贷记资本公积。